臺灣士林地方法院刑事判決　　　　　　　　　　　　　九十三年度訴緝字第二九號
　　公　訴　人　臺灣士林地方法院檢察署檢察官
　　被　　　告　乙○○
右列被告因違反偽造文書等案件，經檢察官提起公訴（八十七年度偵字第五六九二號
、九十一年度偵緝字第二七六號），本院經訊問被告後，被告為認罪之答辯，經合議
庭裁定認本件宜由受命法官獨任進行簡式審判程序審理，並判決如左：
    主  文
乙○○共同連續行使偽造私文書，足以生損害於他人，處有期徒刑壹年肆月。如附表
一所示信用卡、附表一所示之署押及附表二所示鄭媄尹、李秋花之影印資料，均沒收
；又共同以加害生命、身體之事，恐嚇他人致生危害於安全，處有期徒刑參月；又意
圖為自己不法之所有，以詐術得財產上不法之利益，處有期徒刑肆月；應執行有期徒
刑壹年玖月。如附表一所示信用卡、附表一所示之署押及附表二所示鄭媄尹、李秋花
之影印資料，均沒收。
    事  實
一、乙○○曾於民國八十五年間因侵占案件，經本院以八十五年易字第一三三一號判
    決判處有期徒刑八月，緩刑三年確定（於八十八年九月十三日緩刑期滿），復於
    八十七年間又因侵占案件，經臺灣臺北地方法院以八十七年易字第四二二二號判
    決判處有期徒刑九月，嗣經台灣高等法院以八十八年上易字第二一八八號駁回上
    訴確定，於九十三年七月十三日入監執行。乙○○與蔡雯淩（檢察官另為偵結，
    原名蔡翠萍）因推銷信用卡相識，適因蔡雯淩自八十五年八月廿二日起，在美商
    花旗銀行股份有限公司台北分公司（以下簡稱花旗銀行）信用卡部門任推廣專員
    ，負責推銷招攬信用卡業務，嗣於八十六年七月間花旗銀行推行仕女專案，女士
    以
    官偵結）、陳志鵬與蘇棨楨（另行審結）於八十六年七、八月間，共同意圖為自
    已不法之所有，基於詐欺及行使偽造私文書之概括犯意聯絡，由陳志鵬及蘇棨楨
    以不詳方式，取得附表一所示遭冒用人之國民
    玉山銀行辦理貸款，竟未經張盛茂之同意，以其
    辦信用卡，乙○○即連續在花旗銀行信用卡申請資料表上，於申請書正卡申請人
    簽名欄偽簽附表一所示之人為申請人，其餘申請書之內容則委由蔡雯淩及簡金蓮
    在申請書上填寫附表一之人年籍等資料，並在申請書上填載信用卡寄達處為臺北
    縣汐止市○○路一四六號三樓、同市○○路○段六六巷一○六弄十一號一樓、台
    北縣新莊市○○街四一巷六號六樓等地，以偽造完成申請書，並檢附附表一所示
    遭冒用人之國民
    使花旗銀行陷於錯誤，同意核發信用卡。嗣於同年七月下旬、八月中旬時，於花
    旗銀行透過掛號郵件寄達信用卡時，乙○○與陳志鵬即冒附表一所示之人之名義
    ，取得花旗銀行所核發之前揭信用卡，嗣後自同年七月廿八日起至同年九月廿五
    日止，乙○○進而基於意圖為自己不法所有之概括犯意，在台北縣汐止某處，於
    前揭所示各信用卡署名欄內偽簽附表一所示之人之中、英文署押，並由乙○○、
    簡金蓮、蔡雯淩與陳志鵬連續多次於附表一所示之時間、地點，於消費或選定商
    品後，提示各該偽造之信用卡予如附表一所示之各特約商店刷卡消費，並於每次
    刷卡時，在一式二聯（第一聯為客戶存根聯、第二聯特約商店存根聯）信用卡簽
    帳單之第一聯上，偽造附表一所示之人之署押，並因而複寫該署押於簽帳單第二
    聯上，偽造附表一所示之署押，以表示附表一之人同意依據信用卡持卡人合約條
    件，按簽帳單之金額付款予發卡銀行意思之簽帳單，而偽造不實之簽帳單私文書
    ，以詐取服飾、皮鞋、眼鏡、金飾、電器等物品及其他消費，附表一之特約商店
    則憑以向發卡銀行申請給付，致使花旗銀行陷於錯誤如數支付刷卡金額，足以生
    損害於花旗銀行及遭冒用之人，總計刷卡詐取消費物品金額達新台幣（下同）三
    十九萬七千七百七十四元（以上金額含主卡會費）。乙○○為免該信用卡遭花旗
    銀行強制停用，即於同年九月一日在劉美伶之消費帳中繳納一千元，迄至同九月
    廿五日積欠消費金額，已達四十萬三千九百三十二元（以上金額含逾期滯納金及
    循環信用利息）。花旗銀行於同年十、十一月清理呆帳，於同年十二月底、八十
    七年一月初強制停用，並於八十七年二月初，向附表一所示之人催討積欠帳時，
    始發現問題信用卡全是蔡雯淩所招攬，蔡雯淩並供出問題信用卡全是來自乙○○
    ，蔡女並於八十七年二月九日離職。
二、蘇棨楨於八十七年二月初，以介紹工作為由誘使初識之女友甲○○（原名林玉卿
    ）北上，暫住於臺北縣汐止市鄉○路○段六巷十五號七樓。後蘇棨楨與乙○○、
    陳志鵬，竟共同基於前揭意圖為自己不法之所有之概括犯意聯絡，乙○○提議蘇
    棨楨遊說甲○○買車，由蘇棨楨向甲○○佯稱，其訂購一部小客車，已經繳付六
    萬元訂金，因信用破產無法以自己名義辦貸款，屆時訂金將被沒收，故欲借甲○
    ○之名義購車並辦貸款，將來交車後，車輛即交予甲○○使用，貸款部分蘇啟楨
    會負責。甲○○不知其詐，同意以自己名義購買由乙○○所洽購之飛雅特車型、
    新領車牌ＤＥ─九○三六號自用小客車，並檢附不實之在職領薪扣繳憑單及在職
    證明等文書，於八十七年二月十二日蘇棨楨、乙○○陪同甲○○向日盛國際商業
    銀行松山分行（原名寶島商業銀行松山分行，下稱日盛銀行）貸款，由甲○○出
    名為借款人，乙○○為保證人，日盛銀行不知有詐，而同意貸款六十二萬元（甲
    ○○行使偽造文書罪，檢察官另案偵結），於翌（十三）日即取得該小客車。乙
    ○○因向甲○○佯稱車輛出售時貸款亦一併解決，另陳志鵬則佯稱另交付斷頭車
    予甲○○使用，甲○○受騙而同意出售車輛，同日，由陳志鵬出面找到買主，以
    廿四萬元賤價出售他人換取現金，並由陳志鵬負責朋分該款，陳志鵬先交付十萬
    元予甲○○，而陳志鵬取得八萬元、乙○○則取回先前訂金墊款六萬元。其後，
    乙○○竟指使不知情之簡金蓮以代為保管為由以免蘇棨楨拿走，而向甲○○騙取
    其餘車款十萬元。嗣於同年三月中旬，甲○○發現車貸仍需其一人負擔，即多次
    向乙○○、蘇棨楨爭論，乙○○竟又萌生恐嚇之故意，與高明貴基於犯意之聯絡
    ，共同以言詞向甲○○恫嚇稱「不要再吵，否則下場將像上一位女子一樣，被帶
    到山上脫光衣服綁在樹上」等語，致甲○○心生畏懼，足生危害其生命、身體之
    安全。
三、乙○○於八十七年三月間，復又意圖為自己不法之所有，基於詐欺得利之犯意，
    欲使甲○○為其租用車輛，冀望免費使用車輛，因見甲○○欲南下參加朋友婚宴
    ，即向甲○○佯稱其姑姑在經營租車行，有免費車輛可用，祇需形式上簽訂租約
    即可，致使甲○○不疑有他，陷於錯誤，而同意於同年月十五日，在臺北市○○
    路以自己名義與日豐小客車租賃有限公司簽訂租約，租得車牌ＨＤ─九九七八號
    （賓士）小客車，乙○○明知租期僅二日（迄同年月十八日零時止）、每日租金
    六千元，竟自取得該車後逾期使用遲遲不還，致租車公司向甲○○催討車租及車
    輛，甲○○乃報警處理，嗣於八十七年三月廿三日尋得該車，並由甲○○出面清
    償二萬元予車行始獲解決，乙○○以前開方法詐得免費使用該車之不法利益。嗣
    因日盛銀行迭次向甲○○催繳前揭飛雅特車輛之貸款，甲○○遂向警方報案，經
    警於八十七年四月七日下午五時三十分左右，前往臺北縣汐止市鄉○路○段六巷
    十五號七樓乙○○賃租處搜索，適有乙○○、簡金蓮、蘇棨楨、吳建宏在場，扣
    得附表二證物一批，始查悉上情。
四、案經臺中市警察局移送台灣士林地方法院檢察署檢察官偵查起訴。
    理  由
一、犯罪事實一部分：右揭犯罪事實，業據被告乙○○於本院審理時坦承不諱（見本
    院九十三年十一月十八日訊問筆錄），核與證人即被害人李秋花、鄭媄尹、林寶
    貴、莊美秀、劉美伶及張盛茂於警詢、偵查中指訴之情節相符，復經證人張雅茹
    、證人即花旗銀行信用卡風險管理部人員方永仕、陳皓財、王乾德等人於偵查中
    證述屬實，並有花旗銀行信用卡申請表、消費明細表對帳單、冒刷金額簡表、簽
    帳單、被冒用人之國民
    。復按共同實施犯罪行為之人，在合同意思範圍以內，各自分擔犯罪行為之一部
    ，相互利用他人之行為，以達其犯罪之目的者，即應對於全部所發生之結果，共
    同負責（最高法院二十八年上字第三一一０號判例參照）。查前開附表一之信用
    卡申請書係由被告乙○○、蔡雯淩及簡金蓮所填載，陳志鵬及蘇棨楨將附表一所
    示被冒用人之
    負責收受銀行所寄發之信用卡，再由該等人持以盜刷購物等情，亦據被告乙○○
    坦承在卷，足認被告乙○○、蔡雯淩及簡金蓮負責申辦、收受信用卡及盜刷信用
    卡，陳志鵬及蘇棨楨負責提供被冒用人之
    辦信用卡及盜刷信用卡之犯罪目的，揆諸前揭判例，被告乙○○自應就全部犯罪
    過程予以負責。綜上而論，本件事證明確，被告乙○○犯行洵堪認定。
二、犯罪事實二、三部分：經查，被告乙○○如何與蘇棨楨及陳志鵬共同詐欺被害人
    甲○○賣車款，被告乙○○如何與高明貴共同恐嚇被害人甲○○，被告乙○○如
    何向被害人甲○○佯稱租車而詐取免付租車款之不法利益等情，業據被告乙○○
    於本院審理時供認不諱（見本院九十三年十一月十八日訊問筆錄），核與被害人
    甲○○於警詢、偵查及本院審理時指訴情節相符，並經證人簡金蓮證述屬實，復
    有ＤＥ─九０三六汽車新領牌照登記書、汽車過戶登記書、日豐小客車出租單暨
    收據等在卷可資佐證，本件事證明確，被告犯行堪以認定。
三、論罪科刑：
（一）就犯罪事實一部分：查被告乙○○與蔡雯淩、簡金蓮、陳志鵬及蘇棨楨有犯意
      聯絡，由陳志鵬及蘇棨楨以不詳方式，取得附表一所示遭冒用人之國民
      影本，再由被告乙○○、蔡雯淩、簡金蓮假冒附表一被害人名義申請信用卡，
      並在信用卡申請書上偽填附表一之被害人署押，主張係附表一被害人本人，向
      發卡銀行行使，而使銀行陷於錯誤而核發信用卡，核被告乙○○此部分係犯刑
      法第二百十六條、第二百十條之行使偽造私文書罪、第三百三十九條第一項之
      詐欺取財罪。又在信用卡背面簽名欄簽名，單純自形式上觀察，即足以表示信
      用卡之簽名者於信用卡有效期限內有權使用該信用卡之辨識及證明，並非依習
      慣或特約表示一定用意之證明，性質上係屬刑法第二百十條之私文書（最高法
      院八十八年度台上字第五七三○號判決參照）。是被告乙○○於附表一所示之
      信用卡背面持卡人簽名欄偽簽申請人署押，復持以行使，係犯刑法第二百十六
      條、第二百十條之行使偽造私文書罪。又信用卡簽帳單，係持卡人向特約商店
      消費後，簽署持卡人之姓名，由特約商店將第一聯交持卡人收執，第二聯則由
      特約商店取回，再由特約商店交與收單機構存查，資以向發卡銀行請款。該簽
      帳單由持卡人簽名，即表示持卡人同意依據其與發卡銀行間之約定，對其所購
      物品或接受服務，均應按簽帳單之消費金額，付款與發卡銀行。故持卡人於簽
      帳單簽名，係對所簽金額負擔付款之義務，性質上屬消費付款契約書，亦為私
      文書（最高法院九十年度台上字第六八九八號判決參照）。是在簽帳單上偽簽
      持卡人署押，並持以行使，係犯刑法第二百十六條、第二百十條之行使偽造私
      文書罪。又被告乙○○持上開信用卡假冒附表一之被害人名義向特約商店行使
      ，使各該特約商店職員陷於錯誤，而交付其所選定之商品或消費，核被告乙○
      ○此部分所為，應係犯刑法第三百三十九條第一項之詐欺取財罪。被告乙○○
      與蔡雯淩、簡金蓮、陳志鵬及蘇棨楨就前揭行使偽造私文書、詐欺取財罪，有
      犯意聯絡及行為分擔，俱為共同正犯。上開偽造署押均屬偽造私文書之部分行
      為，偽造私文書之低度行為復為行使之高度行為所吸收，均不另論罪。
（二）就犯罪事實二部分：被告乙○○與陳志鵬及蘇棨楨共同詐欺甲○○賣車款部分
      ，係犯刑法第三百三十九條第一項之詐欺取財罪，被告乙○○與陳志鵬及蘇棨
      楨就前揭詐欺取財罪，有犯意聯絡及行為分擔，為共同正犯。被告乙○○另於
      八十七年三月中旬以言詞恫嚇甲○○，致甲○○心生畏懼危害其安全，係犯刑
      法第三百零五條恐嚇罪，被告乙○○與高明貴就前揭恐嚇罪，有犯意聯絡及行
      為分擔，為共同正犯。
（三）就犯罪事實三部分：被告乙○○係基於詐欺得利之犯意，詐騙使甲○○為其租
      用車輛，並自取得該車後逾期未還，詐得免費使用該車之不法利益，核被告乙
      ○○係犯刑法第三百三十九條第二項之詐欺得利罪。
（四）被告乙○○所犯之前揭行使偽造私文書罪、詐欺取財罪，均時間緊接，犯罪構
      成要件相同，顯均係基於概括犯意而反覆為之，均應依刑法第五十六條之規定
      以一罪論，並各加重其刑。起訴書雖認被告乙○○就犯罪事實一及二之詐欺取
      財罪部分，應論以數罪併罰，惟業經公訴人當庭變更論以連續犯，且被告前開
      犯罪時間僅相距四個多月，時間相近，應屬連續犯，原起訴書之認定尚屬有誤
      ，附此敘明。被告乙○○所犯上開行使偽造私文書罪、詐欺取財罪間，有方法
      、結果之牽連關係，應從一重罪之行使偽造私文書罪處斷。又被告乙○○所犯
      上開行使偽造私文書罪、恐嚇罪、詐欺得利罪間，犯意各別，行為互殊，應分
      論併罰。
（五）再被告乙○○行為後，刑法業於九十年六月二十日修正公布同日施行，同年月
      二十二日生效，雖增訂刑法第二百零一條之一第一項規定：「意圖供行使之用
      ，而偽造、變造信用卡、金融卡、儲值卡或其他相類作為簽帳、提款、轉帳或
      支付工具之電磁紀錄物者，處一年以上七年以下有期徒刑，得併科三萬元以下
      罰金。」，第二項「行使前項偽造、變造之信用卡、金融卡、儲值卡或其他相
      類作為簽帳、提款、轉帳或支付工具之電磁紀錄物，或意圖供行使之用，而收
      受或交付於人者，處五年以下有期徒刑，得併科三萬元以下罰金」，惟查被告
      持以盜刷之信用卡均係各該銀行製發之真正信用卡，並非偽造之信用卡，與新
      法之規定尚不相當，應據前述之規定處斷，並無新舊法比較，附此說明。
（五）爰審酌被告乙○○冒用他人名義申請信用卡，且冒名簽帳消費，足生損害於真
      正名義人，並生損害於信用卡交易之安全性及被冒用人之利益，且詐騙、恐嚇
      被害人甲○○，然被告乙○○於犯後尚能坦承全部犯行，及其品行、犯罪動機
      、目的、手段、生活狀況、智識程度、犯後態度、所生損害及所得利益等一切
      情狀，分別量處如主文所示之刑，並定其應執行刑。
（六）附表一所示信用卡係被告乙○○所有供犯罪所得之物，雖未扣案，但不能證明
      業已滅失，均應依刑法第三十八條第一項第三款宣告沒收。至附表一所示信用
      卡申請表、信用卡背面以及簽帳單上偽造之署押，均依刑法第二百十九條規定
      宣告沒收之。至附表二扣案之物，除被害人鄭媄尹、李秋花之影印資料，係被
      告乙○○所有供犯罪所用之物，業據被告乙○○供明在卷，應依刑法第三十八
      條第一項第二款宣告沒收外，其餘物品查無證據證明係被告乙○○供本件犯罪
      所用之物，爰不另諭知沒收，附此敘明。
據上論斷，應依刑事訴訟法第二百九十九條第一項前段、第二百七十三條之一第一項
，刑法第二十八條、第五十六條、第二百十六條、第二百十條、第三百零五條、第三
百三十九條一項、第二項、第五十五條、第五十一條第五款、第二百十九條、第三十
八條第一項第二款、第三款、罰金罰鍰提高標準條例第一條前段，判決如主文。
本案經檢察官鄭世揚到庭執行職務。
中　　　華　　　民　　　國　　九十三　　年　　 十二 　　月　　　九　　　日
                              臺灣士林地方法院刑事第三庭
                                        法  官  王　俊　雄
右正本證明與原本無異。
如不服本判決，應於送達後十日內向本院提出上訴狀。
                                        書記官　許　秋　莉
中　　　華　　　民　　　國　　九十三　　年　　 十二 　　月　　　十　　　日
附錄本判決論罪科刑依據之法條：
中華民國刑法第二百十六條：
  行使第二百十條至第二百十五條之文書者，依偽造、變造文書或登載不實事項或使
  登載不實事項之規定處斷。
中華民國刑法第二百十條：
　偽造、變造私文書，足以生損害於公眾或他人者，處五年以下有期徒刑。
中華民國刑法第三百零五條：
　以加害生命、身體、自由、名譽、財產之事，恐嚇他人致生危害於安全者，處二年
  以下有期徒刑、拘役或三百元以下罰金。
中華民國刑法第三百三十九條第一項、第二項：
　意圖為自己或第三人不法之所有，以詐術使人將本人或第三人之物交付者，處五年
  以下有期徒刑、拘役或科或併科一千元以下罰金。
　以前項方法得財產上不法之利益或使第三人得之者，亦同。
　前二項之未遂犯罰之。
中華民國刑法第二百十九條：
  偽造之印章、印文或署押，不問屬於犯人與否，沒收之。
附表一：
┌─┬──────┬────┬────┬────┬────┬──────┐
│編│被冒名申辦信│使　　用│使　用　│購　　買│金　 額 │偽        造│
│號│用卡人、卡號│時　　間│地　點　│物　　品│(新臺幣)│署        押│
├─┼──────┼────┼────┼────┼────┼──────┤
│１│林寶貴　　　│86/08/01│某旅行社│幸運假期│　55,059│一、信用卡申│
│　│(卡號：4563 │86/08/11│弘誠公司│　　　　│　　 300│請書偽簽林寶│
│　│000000000000│86/08/11│弘誠公司│　　　　│　 5,815│貴署押壹枚。│
│　│)　　　　　 │　　　　│　　　　│　　　　│簽帳三次│二、簽帳單（│
│　│消費額度六萬│　　　　│位於臺北│　　　　│計61,174│二聯式）各偽│
│　│元　　　　　│　　　　│市　　　│　　　　│元　　　│簽林寶貴署押│
│  │            │        │        │        │        │貳枚。      │
│  │            │        │        │        │        │三、信用卡背│
│  │            │        │        │        │        │面偽簽林寶貴│
│  │            │        │        │        │        │署押壹枚。  │
│  │            │        │        │        │        │（共八枚）  │
│  │            │        │        │        │        │            │
├─┼──────┼────┼────┼────┼────┼──────┤
│２│張盛茂　　　│86/08/18│松青公司│　　　　│　 4,068│一、信用卡申│
│　│(卡號：4563 │86/08/19│錢櫃KTV │演唱消費│　 2,079│請書偽簽張盛│
│　│000000000000│86/08/17│紅屋餐廳│餐飲　　│　 3,179│茂署押壹枚。│
│　│)　　　　　 │86/08/23│德安百貨│　　　　│　　 446│二、簽帳單（│
│　│消費額度八萬│86/08/23│德安百貨│　　　　│　 2,242│二聯式）各偽│
│　│元　　　　　│86/08/20│富邦汽車│　　　　│　21,000│簽張盛茂署押│
│　│　　　　　　│86/08/27│小林鐘錶│鐘錶眼鏡│　 4,500│貳枚。      │
│　│　　　　　　│86/08/31│德安百貨│　　　　│　 2,682│三、信用卡背│
│　│　　　　　　│86/09/01│屈臣氏　│　　　　│　 1,757│面偽簽張盛茂│
│　│　　　　　　│86/09/01│千依公司│　　　　│　　 790│署押壹枚。  │
│　│　　　　　　│86/09/03│寶慶汽車│　　　　│　20,000│（共參拾肆枚│
│　│　　　　　　│86/09/11│松青公司│　　　　│　 4,357│）　　　　  │
│　│　　　　　　│86/09/13│VOGUE&GN│　　　　│　 4,000│　　　　    │
│　│　　　　　　│86/09/08│髮老王　│洗剪　　│　 1,000│　　　　    │
│　│　　　　　　│86/09/19│主卡會費│　　　　│　 1,200│　　　　    │
│　│　　　　　　│86/08/28│點子皮鞋│皮鞋　　│　 2,700│　　　　    │
│　│　　　　　　│86/08/29│松青公司│　　　　│　 4,230│　　　　    │
│　│　　　　　　│　　　　│　　　　│　　　　│簽帳16次│　　　　    │
│　│　　　　　　│　　　　│　　　　│　　　　│計80,230│　　　　    │
│　│　　　　　　│　　　　│　　　　│　　　　│元　　　│　　　　    │
├─┼──────┼────┼────┼────┼────┼──────┤
│３│李秋花　　　│86/07/28│旭勝商行│　　　　│　 1,670│一、信用卡申│
│　│(卡號：4563 │86/07/28│世界旅行│　　　　│　49,140│請書偽簽李秋│
│　│000000000000│　　　　│　社　　│　　　　│　 1,200│花署押壹枚。│
│　│)　　　　　 │86/08/18│主卡會費│　　　　│簽帳二次│二、簽帳單（│
│　│消費額度五萬│　　　　│　　　　│　　　　│計52,010│二聯式）各偽│
│　│元　　　　　│　　　　│　　　　│　　　　│元　　　│簽李秋花署押│
│  │            │        │        │        │        │貳枚。      │
│  │            │        │        │        │        │三、信用卡背│
│  │            │        │        │        │        │面偽簽李秋花│
│  │            │        │        │        │        │署押壹枚。  │
│  │            │        │        │        │        │（共陸枚）  │
├─┼──────┼────┼────┼────┼────┼──────┤
│４│劉美伶　　　│86/08/14│捷時貿易│　　　　│　 1,820│一、信用卡申│
│　│(卡號：5433 │86/08/14│震東服飾│服飾　　│　 1,840│請書偽簽劉美│
│　│000000000000│86/08/15│德安百貨│　　　　│　　 590│伶署押壹枚。│
│　│)　　　　　 │86/08/15│德安百貨│　　　　│　　 690│二、簽帳單（│
│　│　　　　　　│86/08/15│德安百貨│　　　　│　 1,200│二聯式）各偽│
│　│消費額度五萬│86/08/15│德安百貨│　　　　│　 2,500│簽劉美伶署押│
│　│元　　　　　│86/08/15│德安百貨│　　　　│　 2,550│貳枚。      │
│　│　　　　　　│86/08/15│德安百貨│　　　　│　 6,900│三、信用卡背│
│　│　　　　　　│86/08/15│台灣形穎│　　　　│　　 945│面偽簽劉美伶│
│　│　　　　　　│86/08/15│全國電子│電器　　│　 1,379│署押壹枚。  │
│　│　　　　　　│86/08/17│月亮西餐│餐飲　　│　 1,128│（共肆拾枚）│
│　│　　　　　　│86/08/17│屈臣氏　│　　　　│　 1,140│　　　　    │
│　│　　　　　　│86/08/17│全國電子│電器　　│　 7,270│　　　　    │
│　│　　　　　　│86/08/15│宇欣公司│　　　　│　 1,365│　　　　    │
│　│　　　　　　│86/08/15│良辰美景│　　　　│　 4,300│　　　　    │
│　│　　　　　　│86/08/14│通信達　│　　　　│　 2,500│　　　　    │
│　│　　　　　　│86/09/19│主卡會費│　　　　│　 1,200│　　　　    │
│　│　　　　　　│86/08/14│上華精品│精品服飾│　 6,710│　　　　    │
│　│　　　　　　│86/08/14│屈臣氏　│　　　　│　 8,803│　　　　    │
│　│　　　　　　│86/08/15│德安百貨│　　　　│　　 490│　　　　    │
│　│　　　　　　│　　　　│　　　　│　　　　│簽帳19次│　　　　    │
│　│　　　　　　│　　　　│　　　　│　　　　│計55,320│　　　　    │
│　│　　　　　　│　　　　│　　　　│　　　　│元　　　│　　　　    │
├─┼──────┼────┼────┼────┼────┼──────┤
│５│莊美秀　　　│86/09/10│高峰公司│　　　　│　 5,496│一、信用卡申│
│　│(卡號：4563 │86/09/10│遠東百貨│　　　　│　 8,252│請書偽簽莊美│
│　│000000000000│86/09/10│遠東百貨│　　　　│　17,534│秀署押壹枚。│
│　│)　　　　　 │86/09/10│黑貓兒童│　　　　│　 1,647│二、簽帳單（│
│　│　　　　　　│86/09/10│群興銀樓│金飾　　│　 7,200│二聯式）各偽│
│　│消費額度六萬│89/09/11│遠東百貨│　　　　│　　 658│簽莊美秀署押│
│　│元　　　　　│86/09/11│遠東百貨│　　　　│　 5,970│貳枚。      │
│　│　　　　　　│86/09/11│烏龍院　│藝品　　│　 3,262│三、信用卡背│
│　│　　　　　　│86/09/11│超級商行│　　　　│　 2,000│面偽簽莊美秀│
│　│　　　　　　│86/09/11│超級商行│　　　　│　 3,000│署押壹枚。  │
│　│　　　　　　│86/09/19│主卡會費│　　　　│　 1,200│（共參拾捌枚│
│　│　　　　　　│86/09/24│斐樂公司│　　　　│　　 792│）          │
│　│　　　　　　│86/09/10│三泰公司│電器　　│　 6,700│　　　　    │
│　│　　　　　　│86/09/23│樂雅樂　│食品　　│　 1,020│　　　　    │
│　│　　　　　　│86/09/23│樂聖公司│　　　　│　 1,106│　　　　    │
│　│　　　　　　│86/09/25│波布餐廳│餐飲　　│　　 940│　　　　    │
│　│　　　　　　│86/09/24│芋仔橎薯│藝品　　│　　 834│　　　　    │
│　│　　　　　　│　　　　│藝術店　│　　　　│　　　　│　　　　    │
│　│　　　　　　│86/09/25│樂雅樂　│食品　　│　　 475│　　　　    │
│　│　　　　　　│86/09/30│騎士餐廳│餐飲　　│　 2,520│　　　　    │
│　│　　　　　　│　　　　│　　　　│　　　　│簽帳18次│　　　　    │
│　│　　　　　　│　　　　│　　　　│　　　　│計70,606│　　　　    │
│　│　　　　　　│　　　　│　　　　│　　　　│元　　　│　　　　    │
│  │            │        │        │        │        │　　　　    │
├─┼──────┼────┼────┼────┼────┼──────┤
│６│鄭媄尹　　　│86/07/30│貝里尼　│　　　　│　 3,777│一、信用卡申│
│　│(卡號：4563 │86/07/30│屈臣氏　│　　　　│　 4,906│請書偽簽鄭媄│
│　│000000000000│86/07/30│比其服飾│服飾　　│　 9,490│尹署押壹枚。│
│　│)　　　　　 │86/07/29│北都汽車│　　　　│　30,000│二、簽帳單（│
│　│　　　　　　│86/07/30│優有公司│　　　　│　 3,400│二聯式）各偽│
│　│消費額度七萬│86/07/30│利信達　│　　　　│　 2,093│簽鄭媄尹署押│
│　│元　　　　　│86/07/31│佳舫服裝│服飾　　│　　 280│貳枚。      │
│　│　　　　　　│86/07/31│佳舫服裝│服飾　　│　 2,888│三、信用卡背│
│　│　　　　　　│86/08/01│全虹通信│電話機　│　　 600│面偽簽鄭媄尹│
│　│　　　　　　│86/08/01│全虹通信│　　　　│　19,800│署押壹枚。  │
│　│　　　　　　│86/08/18│主卡會費│　　　　│　 1,200│（共貳拾貳枚│
│　│　　　　　　│　　　　│　　　　│　　　　│簽帳10次│）          │
│　│　　　　　　│　　　　│　　　　│　　　　│計78,434│　　　　    │
│　│　　　　　　│　　　　│　　　　│　　　　│元　　　│　　　　    │
└─┴──────┴────┴────┴────┴────┴──────┘
附表二：
┌──┬───────┬──┬─────┬───┬───┬───────┐
│證物│ 證　物 名 稱 │數量│ 所有人　 │與本案│有　無│　 備　　註　 │
│編號│　　　　　　　│　　│　　　　　│關　係│扣　案│(被搜扣時持有)│
├──┼───────┼──┼─────┼───┼───┼───────┤
│ １ │林玉卿健保卡　│一枚│林玉卿即林│無關　│已發還│簡金蓮持有　　│
│　　│　　　　　　　│　　│昱汝所有　│　　　│　　　│　　　　　　　│
├──┼───────┼──┼─────┼───┼───┼───────┤
│ ２ │林玉卿寶島商業│一本│林玉卿即林│無關　│同右　│簡金蓮持有　　│
│　　│銀行活期存款簿│　　│昱汝所有　│　　　│　　　│　　　　　　　│
│　　│000-00-000000 │　　│　　　　　│　　　│　　　│　　　　　　　│
├──┼───────┼──┼─────┼───┼───┼───────┤
│ ３ │林玉卿中國信託│一枚│林玉卿即林│無關　│同右　│簡金蓮持有　　│
│　　│商業銀行visa卡│　　│昱汝所有　│　　　│　　　│　　　　　　　│
├──┼───────┼──┼─────┼───┼───┼───────┤
│ ４ │林玉卿印章　　│一枚│林玉卿即林│無關　│同右　│簡金蓮與乙○○│
│　　│　　　　　　　│　　│昱汝所有　│　　　│　　　│共同持有　　　│
├──┼───────┼──┼─────┼───┼───┼───────┤
│ ５ │徐穎琇身分證　│一枚│徐穎琇　　│非本案│　　　│(偽造有價證券 │
│　　│　　　　　　　│　　│　　　　　│　　　│　　　│證物)　　　　 │
│　　│　　　　　　　│　　│　　　　　│　　　│　　　│簡金蓮與乙○○│
│　　│　　　　　　　│　　│　　　　　│　　　│　　　│共同持有　　　│
├──┼───────┼──┼─────┼───┼───┼───────┤
│ ６ │梁惠兆影印資料│一份│簡金蓮　　│無關　│　　　│簡金蓮持有　　│
│　　│　　　　　　　│　　│　　　　　│　　　│　　　│　　　　　　　│
├──┼───────┼──┼─────┼───┼───┼───────┤
│ ７ │鄭媄尹影印資料│一份│乙○○　　│本案證│　　　│簡金蓮與乙○○│
│　　│　　　　　　　│　　│　　　　　│物　　│　　　│共同持有　　　│
├──┼───────┼──┼─────┼───┼───┼───────┤
│ ８ │臺北市土地建物│一份│　　　　　│　　　│　　　│(所有權人許秋 │
│　　│登記謄本　　　│　　│　　　　　│　　　│　　　│萍)　　　　　 │
│　　│　　　　　　　│　　│　　　　　│　　　│　　　│簡金蓮與乙○○│
│　　│　　　　　　　│　　│　　　　　│　　　│　　　│共同持有　　　│
├──┼───────┼──┼─────┼───┼───┼───────┤
│ ９ │李秋花影印資料│一份│　　　　　│本案證│　　　│簡金蓮與乙○○│
│　　│　　　　　　　│　　│　　　　　│物　　│　　　│共同持有　　　│
├──┼───────┼──┼─────┼───┼───┼───────┤
│ １０ │周子穎約定書　│一張│　　　　　│無關　│　　　│簡金蓮與乙○○│
│　　│　　　　　　　│　　│　　　　　│　　　│　　　│共同持有　　　│
├──┼───────┼──┼─────┼───┼───┼───────┤
│  │李建成影印資料│一份│　　　　　│非本案│　　　│(背信案證物)　│
│　　│　　　　　　　│　　│　　　　　│　　　│　　　│簡金蓮與乙○○│
│　　│　　　　　　　│　　│　　　　　│　　　│　　　│共同持有　　　│
├──┼───────┼──┼─────┼───┼───┼───────┤
│  │王鈺青影印資料│一份│　　　　　│無關　│　　　│簡金蓮與乙○○│
│　　│　　　　　　　│　　│　　　　　│　　　│　　　│共同持有　　　│
├──┼───────┼──┼─────┼───┼───┼───────┤
│  │周金林影印資料│一份│　　　　　│無關　│　　　│乙○○持有　　│
├──┼───────┼──┼─────┼───┼───┼───────┤
│  │王美雲本票　　│三張│蘇棨楨　　│無關　│附87偵│蘇棨楨持有　　│
│　　│票號：133527號│　　│　　　　　│　　　│3457號│　　　　　　　│
│　　│　　　133540號│　　│　　　　　│　　　│卷內　│　　　　　　　│
│　　│　　　133541號│　　│　　　　　│　　　│　　　│　　　　　　　│
├──┼───────┼──┼─────┼───┼───┼───────┤
│  │臺北銀行嘉興分│一張│蘇棨楨　　│無關　│附87偵│發票人鄭清發　│
│　　│行支票、票號：│　　│　　　　　│　　　│3457號│蘇棨楨持有　　│
│　　│LL0000000號　 │　　│　　　　　│　　　│卷內　│　　　　　　　│
├──┼───────┼──┼─────┼───┼───┼───────┤
│  │黃錦珠本票　　│二張│蘇棨楨　　│非本案│附87偵│蘇棨楨持有　　│
│　　│票號0000000號 │　　│　　　　　│      │3457號│　　　　　　　│
│　　│　　0000000號 │　　│　　　　　│　　　│卷內　│　　　　　　　│
├──┼───────┼──┼─────┼───┼───┼───────┤
│  │蕭雅蘋富邦銀行│一枚│　　　　　│無關　│　　　│簡金蓮持有　　│
│　　│VISA卡　　　　│　　│　　　　　│　　　│　　　│　　　　　　　│
│　　│　　　　　　　│　　│　　　　　│　　　│　　　│　　　　　　　│
├──┼───────┼──┼─────┼───┼───┼───────┤
│  │蕭雅萍簽帳存根│七張│　　　　　│無關　│　　　│簡金蓮持有　　│
│　　│　　　　　　　│　　│　　　　　│　　　│　　　│　　　　　　　│
│　　│　　　　　　　│　　│　　　　　│　　　│　　　│　　　　　　　│
├──┼───────┼──┼─────┼───┼───┼───────┤
│  │安非他命　　　│一包│　　　　　│　　　│　　　│簡金蓮持有　　│
└──┴───────┴──┴─────┴───┴───┴───────┘
